臺灣高等法院高雄分院刑事判決　　　　94年度上訴字第1561號
上　訴　人　臺灣高雄地方法院檢察署檢察官
上　訴　人
即　被　告　甲○○
　　　　　　　　　　（現另案於高雄看守所羈押中）
上列上訴人因被告違反毒品危害防制條例案件，不服臺灣高雄地
方法院94年度訴字第2783號中華民國94年9 月21日第一審判決（
起訴案號：臺灣高雄地方法院檢察署94年度毒偵字第5958號，移
送併辦案號：同檢察署94年度毒偵字第6020、6783、7280、7568
號），提起上訴，本院判決如下：
    主  文
原判決撤銷。
甲○○連續施用第一級毒品，累犯，處有期徒刑壹年肆月；扣案
海洛因壹小包（淨重零點壹伍公克，包裝重零點壹捌公克）、殘
留海洛因注射針筒壹支，沒收銷燬之。又連續施用第二級毒品，
累犯，處有期徒刑拾月；扣案甲基安非他命壹包（驗前毛重零點
貳公克、驗後毛重零點壹公克），沒收銷燬之。應執行有期徒刑
貳年。扣案海洛因壹小包（淨重零點壹伍公克，包裝重零點壹捌
公克）、殘留海洛因注射針筒壹支、甲基安非他命壹包（驗前毛
重零點貳公克、驗後毛重零點壹公克），均沒收銷燬之。
    事  實
一、甲○○曾於民國（以下同）84年間，因違反麻醉藥品管理條
    例案件，經台灣高雄地方法院以85年度訴字第867 號案件，
    判處有期徒刑5 年3 月確定，嗣於89年6 月13日縮短刑期假
    釋出獄，假釋期間交付保付管束，嗣於91年6 月25日保護管
    束期滿假釋未經撤銷視為執行完畢；又於91年間，因施用毒
    品案件，經台灣高雄地方法院以91年度毒聲字第5151號裁定
    送觀察、勒戒後，認有繼續施用毒品之傾向，而再經該院以
    91年度毒聲字第7169號裁定送強制戒治，後經該院以92年度
    毒聲字第2134號裁定停止戒治，後再因違反保護管束情節重
    大而經台灣高雄地方法院以92年度毒聲字第5357號裁定撤銷
    停止戒治，於93年10月5 日執行強制戒治期滿釋放。惟其仍
    不知悔改，於前開強制戒治執行完畢釋放後5 年內，又基於
    施用第一、二級毒品海洛因、安非他命之概括犯意，自93年
    11月25日起至94年9 月3 日止，在高雄縣鳳山市○○街160
    巷31號自宅等處，以海洛因摻水稀釋置入注射針筒內，以靜
    脈注射方式注射入體內之方式，而連續施用第一級毒品海洛
    因，約3 至4 日施用1 次；又自93年11月25日起至94年9 月
    3 日止，在上址以將安非他命晶體置於玻璃上以火在下方燒
    烤吸食氣化煙霧之方式，連續施用第二級級毒品安非他命，
    約半個月施用1 次。嗣於： (1)94年6 月10日中午12時30分
    許，警方在高雄市新興區○○○路240 號搜索時在場而查獲
    ； (2)94年7 月6 日下午7 時40分許，在高雄市○○區○○
    路與文橫路口為警盤檢而查獲，並扣得甲○○所有，供施用
    海洛因毒品使用而殘留海洛因成分之注射針筒1 支； (3)94
    年7 月23日下午4 時40分許，在高雄市○○區○○路與南台
    路口，為警盤檢而查獲，並扣得以甲基安非他命1 包（驗前
    毛重0.2 公克、驗後毛重0.1 公克）。 (4)於94年5 月19日
    4 時30分許，在高雄市○○路、昌裕街口，因竊盜被警查獲
    （竊盜部分另案偵辦），經警採其尿液檢驗又被查獲。(5)
    於94年9 月3 日19時30分許，在高雄縣鳳山市○○街160 巷
    31號前，因騎贓車又被警查獲（竊車部分另案偵辦），並在
    其手提包內扣得海洛因一小包（淨重0.15公克，包裝重0.18
    公克）。
二、案經高雄市政府警察局移送臺灣高雄地方法院檢察署檢察官
    偵查起訴及併案審理。
    理  由
一、前開施用毒品犯行，業據被告甲○○分別於原審及本院審理
    時坦承不諱，並有前開注射針筒1 支及甲基安非他命1 包扣
    案可證，又扣案注射針筒經送驗殘留海洛因成分，此有高雄
    醫學大學附設中和紀念醫院94年8 月30日、報告編號0000-0
    00號檢驗報告附卷可稽；另扣案甲基安非他命1 包，經送驗
    亦確為甲基安非他命成分，其驗前毛重0.2 公克、驗後毛重
    0.1 公克，亦有高雄醫學大學附設中和紀念醫院94 年9月6
    日、報告編號0000-000 0號檢驗報告附卷可憑。再被告甲○
    ○於前開時、地，如事實欄 (1)、 (2)之2 次為警查獲後，
    採尿送驗，均呈甲基安非他命及嗎啡陽性反應，此分別有高
    雄市立凱旋醫院94年7 月19日、同年8 月1 日，轉碼編號00
    000000、00000000號之濫用藥物尿液檢驗報告2 紙在卷足憑
    ；又被告甲○○於94年5 月19日、94年9 月3 日後2 次為警
    查獲後，採尿送驗，均呈甲基安非他命及嗎啡陽性反應，此
    分別有高雄市立凱旋醫院94年5 月30日轉碼編號00000000號
    之濫用藥物尿液檢驗報告1 紙，及台灣檢驗科技股份有限公
    司94年9 月20日編號KＺ000000000000號濫用藥物尿液檢驗報
    告1 紙在卷足憑；又扣得之粉末1 包經檢驗確係海洛因（淨
    重0.15公克，包裝重0.18公克），復有法務部調查局收文94
    年9 月16日編號第000000000 號鑑定通知書可稽，是被告甲
    ○○前開自白與事實相符，其施用毒品犯行已堪認定。另被
    告甲○○曾於91年間，因施用毒品案件，經台灣高雄地方法
    院以91年度毒聲字第5151號裁定送觀察、勒戒後，認有繼續
    施用毒品之傾向，而再經該院以91年度毒聲字第7169號裁定
    送強制戒治，後經該院以92年度毒聲字第2134號裁定停止戒
    治，後再因違反保護管束情節重大而經該院以92年度毒聲字
    第5357號裁定撤銷停止戒治，於93年10月5 日執行強制戒治
    期滿釋放，此亦有臺灣高等法院被告全國前案紀錄表附卷可
    稽，其於前開強制戒治執行完畢釋放後5 年內再犯毒品危害
    防制條例第10條之罪，事証明確，其犯行已堪認定。
二、核被告甲○○所為，係犯毒品危害防制條例第10條第1 項之
    施用第一級毒品罪及同條第2 項之施用第二級毒品罪。被告
    甲○○先後非法持有安非他命及持有海洛因多次，其持有後
    ，進而施用，其持有之低度行為應被施用之高度行為所吸收
    ，均不另論其非法持有毒品罪。被告連續多次施用第一、二
    級毒品行為，均時間密接、犯罪構成要件相同，顯係基於概
    括犯意為之，均應分別依連續犯規定論以一罪。又其所犯前
    開二罪間，方法各別，行為互異，應分論併罰。檢察官雖僅
    就被告甲○○自94年7 月7 日起至同年9 月3 日止之施用第
    一、二級毒品犯行雖未起訴，惟與起訴部分有連續犯之裁判
    上一罪關係，應為起訴效力所及，本院自得一併審理。又被
    告甲○○曾於84年間，因違反麻醉藥品管理條例案件，經台
    灣高雄地方法院以85年度訴字第867 號案件，判處有期徒刑
    5 年3 月確定，嗣於89年6 月13日縮短刑期假釋出獄，假釋
    期間交付保付管束，嗣於91年6 月25日保護管束期滿假釋未
    經撤銷視為執行完畢，此有高等法院被告全國前案紀錄表附
    卷可稽，其於執行完畢後，5 年以內再犯本案有期徒刑以上
    之罪，為累犯，應依刑法第47條規定加重其刑。
三、原審予以論科，固非無見，惟查原審就被告甲○○94年7 月
    23日起施用第一級毒品部分及94年7 月24日起施用二級毒品
    部分，檢察官上訴請求就被告甲○○上開未及審酌部分併案
    審判，為有理由，被告甲○○上訴指摘原判決量刑過重，雖
    無理由，惟原判決既有可議，自應予撤銷改判。審酌被告甲
    ○○曾經施用毒品送觀察、勒戒及強制戒治後，又施用毒品
    為警查獲，足見其戒斷毒癮之意志不堅，惟其犯罪係自戕行
    為，犯後坦承犯行態度良好，及其他一切情狀，爰分別量處
    如主文第2 項所示之刑，並定其應執行刑。扣案甲基安非他
    命1 小包，經送驗亦確為甲基安非他命，其驗前毛重0.2 公
    克、驗後毛重0.1 公克，及扣得海洛因1 小包（淨重0.15公
    克，包裝重0.18公克）均係毒品，及扣得之注射針筒1 支，
    經送驗殘留海洛因成份，業如前述，其與第一級毒品海洛因
    不能析離，應視同第一級毒品，均依同條例第18條第1 項規
    定前段，沒收銷燬之。
據上論結，應依刑事訴訟法第369 條第1 項前段、第364 條、第
299 條第1 項前段，毒品危害防制條例第10條第1 項、第2 項、
第18條第1 項前段，刑法第11條、第56條、第47條、第51條第5
款、第9 款，判決如主文。
本案經檢察官陳國全到庭執行職務。
中　　華　　民　　國　　94　　年　　11　　月　　30　　日
                  刑事第六庭    審判長法  官  王憲義
                                      法  官  李璧君
                                      法  官  張盛喜
以上正本證明與原本無異。
施用安非他命部分不得上訴。
施用海洛因部分如不服本判決應於收受本判決後10日內向本院
 提 出上訴書狀，其未敘述上訴理由者，並得於提起上訴後10日
內向本院補提理由書狀（均須按他造當事人之人數附繕本）「切
勿逕送上級法院」。
中　　華　　民　　國　　94　　年　　11　　月　　30　　日
　　　　　　　　　　　　　　　　　　　書記官  林明威
附錄本件判決論罪科刑法條：
毒品危害防制條例第10條
施用第一級毒品者，處6月以上5年以下有期徒刑。
施用第二級毒品者，處3年以下有期徒刑。
